【裁判字號】    90,重訴,176
【裁判日期】    900403
【裁判案由】    清償借款
【裁判全文】
臺灣臺中地方法院民事判決  九十年度重訴字第一七六號
    原      告  保證責任台中市第九信用合作社
    法定代理人  乙○○
    訴訟代理人  丙○○
    被      告  甲○○
    兼右一人
    訴訟代理人  丁○○  住台中.
右當事人間請求清償借款事件，本院判決如左：
    主      文
被告應連帶給付原告新台幣壹仟肆佰壹拾貳萬陸仟壹佰捌拾陸元，及自民國八十九年
四月三日起至清償日止，按週年利率百分之八點二五計算之利息，並自民國八十九年
五月四日起，至清償日止，逾期在六個月以內，按上開利率百分之十，逾期六個月以
上，按上開利率百分之二十計算之違約金。
訴訟費用由被告連帶負擔。
    事      實
甲、原告方面：
一、聲明：如主文所示。
二、陳述：被告黃翠竹於民國八十八年六月三日，邀同其餘被告為連帶保證人，向原
    告借用新台幣（下同）一千四百三十七萬元，約定借款期間為八十八年六月三日
    起至一百零八年六月三日止，本金及利息應自八十八年六月三日起按月清償，利
    率則約定為年息百分之八點二五，逾期清償在六個月以內者，按上開利率百分之
    十，超過六個月者，按上開利率百分之二十計付違約金，如有一期未繳納，即視
    為全部到期。詎被告甲○○自八十九年四月三日起，即未依約繳納，尚積欠原告
    如主文所示之本金、利息及違約金，被告丁○○則應負連帶給付之責任，屢經催
    討，均置之不理。為此，提起本訴請求被告連帶給付如主文第一項所示之本金、
    利息及違約金。
三、證據：提出借據五紙、約定書二件，戶籍謄本二件為證。
乙、被告方面：
一、聲明：駁回原告之訴。
二、陳述：
    對於原告所主張借款之金額及利息僅繳至八十九年四月三日等事實不爭執，目前
    兩造在商談和解中。
    理      由
一、原告主張之右揭事實，業據其提出借據五紙、約定書二件及戶籍謄本二件為證，
    且被告復自認原告主張之事實，自堪信原告之主張為真實。
二、按消費借貸者，謂當事人一方移轉金錢或其他代替物之所有權於他方，而約定他
    方以種類、品質、數量相同之物返還之契約，民法第四百七十四條第一項定有明
    文；又稱保證者，謂當事人約定，一方於他方之債務人不履行債務時，由其代負
    履行責任之契約，同法第七百三十九條亦有明文；本件被告甲○○之向原告借款
    既自八十九年四月三日起，即未依約清償，且被告丁○○為其連帶保證人，從而
    ，原告依消費借貸及連帶保證契約之法律關係，請求被告連帶給付一千四百十二
    萬六千一百八十六元，及自八十九年四月三日起，至清償日止，按週年利率百分
    之八點二五計算之利息，並自八十九年五月四日起，至清償日止，逾期在六個月
    以內，按上開利率百分之十，逾期六個月以上，按上開利率百分之二十計算之違
    約金，為有理由，應予准許。
據上論結，本件原告之訴為有理由，依民事訴訟法第八十五條第二項，判決如主文。
中      華      民      國    九十      年      四      月      三      日
                                臺灣臺中地方法院民事第三庭
~B法      官  林源森
右為正本係照原本作成
如對本判決上訴，須於判決送達後二十日內向本院提出上訴狀
中      華      民      國    九十      年      四      月      四      日
~B法院書記官


司法院資訊處製作；財團法人民間司法改革基金會備份。
